【裁判字號】    89,易,1631
【裁判日期】    891220
【裁判案由】    賭博
【裁判全文】
臺灣屏東地方法院刑事判決                        八十九年度易字第一六三一號
    公  訴  人  臺灣屏東地方法院檢察署檢察官
    被      告  甲○○
    被      告  己○○
    被      告  戊○○
    被      告  乙○○
    被      告  丁○○
    被      告  丙○○
右列被告因賭博案件，經檢察官提起公訴（八十八年度偵字第七一四０號），本院判
決如左：
     主  文
甲○○共同以賭博為常業，處有期徒刑陸月，如易科罰金，以參佰元折算壹日；扣案
如附表一所示之物，均沒收。
己○○共同以賭博為常業，處有期徒刑貳月，如易科罰金，以參佰元折算壹日；扣案
如附表一所示之物，均沒收。
戊○○、丁○○、丙○○在公眾得出入之場所賭博財物，各科罰金貳仟元，如易服勞
役，均以參佰元折算壹日；扣案如附表二所示之物，均沒收。
乙○○連續在公眾得出入之場所賭博財物，科罰金參仟元，如易服勞役，以參佰元折
算壹日；扣案如附表二所示之物，均沒收。
     事  實
一、戊○○前因違反麻醉藥品管理條例、竊盜、電信法等案件，經法院分別於民國八
    十六年二月二十五日、八十六年三月二十八日、八十七年一月二十三日、八十八
    年五月十二日，各判處有期徒刑六月、五月、一年六月及四月，併科罰金新台幣
    （下同）六萬元確定。其中有期徒刑六月部分，於八十七年十月十三日執行完畢
    ；有期徒刑五月部分，於八十七年八月十三日執行完畢；有期徒刑一年六月部分
    ，於八十九年二月十三日接續執行完畢；有期徒刑四月併科罰金六萬元部分，於
    八十九年四月五日執行完畢。丙○○前因賭博案件，經法院於八十四年八月二十
    三日判處罰金一千元，於八十四年十月二十八日執行完畢，均不知警惕。
二、甲○○基於常業賭博之犯意，自八十八年五月一日起，在屏東縣東港鎮○○路一
    六九號其所開設經營之「天王星遊藝廣場」之公眾得出入之場所，擺設電動賭博
    機具「東方明珠」一台、「彈珠台」三台、「恐龍世界」一台、「孔雀王」一台
    、「春秋二代」一台、「霸王別姬」一台、「滿貫大亨」十一台、「動物奇觀」
    十一台、「７ＰＫ」十台、「霹靂馬（二人座）」三台、「皇冠７ＰＫ」四台、
    「中華十三張」五台、「皇冠列車」二台及「沙漠風暴」一台，與不特定之人賭
    博財物，並以之為常業。其賭博方式為：賭客指定前揭電玩機具之種類及使用現
    金，在指定電玩機具開分後，任意押注不等之分數，若押中則機具會給予倍數不
    等之分數，若未押中，則押注之分數由機台沒入，賭資悉歸甲○○贏取，賭客於
    結束賭博時，可隨時將機具內之分數依開分比率洗分而直接兌換現金，或換取分
    數保留卡再兌換現金。並自八十八年八月中旬起，以月薪二萬元僱用與之具有犯
    意連絡之己○○擔任店員，負責替客人開洗分及換取現金。又賭客乙○○基於賭
    博之概括犯意，於八十八年五月一日起，先後多次至上開遊藝場賭博財物，迄於
    八十八年十月二十五日下午四時四十五分許，適戊○○、乙○○、丁○○、丙○○在該遊藝場把玩上開電動機具時，為警當場查獲，並扣得上述電動機具計五十
    五台、賭資四千六百四十元、分數保管卡七十七張及倍數表海報四張。
三、案經屏東縣警察局東港分局移送台灣屏東地方法院檢察署檢察官偵查起訴。
     理  由
一、訊據被告甲○○、己○○均對於右揭事實坦認不諱，被告丙○○則經合法傳喚未
    到場，被告戊○○、乙○○、丁○○均矢口否認有何賭博犯行，辯稱：僅前往消
    遣，不知可兌換金錢，亦不知把玩電動機具係違法之行為云云。經查：右揭事實
    ，業據被告丙○○、丁○○於警、偵訊自白不諱，且互核所供均屬一致，並有電
    動機具五十五台、賭資四千六百四十元、分數保管卡七十七張及倍數表海報四張
    扣案足佐。參以被告甲○○、己○○在本院審理時已坦認經營賭博性電動玩具，
    與不特定人對賭，從而上開電動機具顯非單純供娛樂，又衡情若無法兌換金錢，
    坐視所投入之金錢任由店家取消，抑或遙遙無期再行把玩所餘積分，豈是一般娛
    樂性電玩者所能接受，而被告乙○○在警訊供稱前往把玩約十次，豈有不知該店
    經營型態之理，被告戊○○、乙○○、丁○○辯稱不知違法，係屬卸詞，不足採
    信，事證明確，被告六人犯行堪以認定。
二、核被告甲○○、己○○所為均係犯刑法第二百六十七條之常業賭博罪。被告戊○○、乙○○、丁○○、丙○○等人所為，均係犯刑法第二百六十六條第一項前段
    之普通賭博罪。被告甲○○、己○○就上開賭博犯行，具有犯意連絡與行為分擔
    ，係共同正犯。被告乙○○先後多次犯上開罪名，時間緊接，犯罪構成要件相同
    ，顯係基於概括犯意反覆為之，為連續犯，依刑法第五十六條規定，論以一罪，
    並加重其刑。茲審酌被告六人之犯罪動機、目的、手段、所生危害、如事實欄所
    示之素行及犯罪後態度等情及其他一切情狀，量各處如主文所示之刑，有期徒刑
    部分均諭知易科罰金之折算標準，科處罰金部分均諭知易服勞役之折算標準。扣
    案如附表二所示之物，為當場賭博之器具與在賭檯或兌換籌碼處之財物，均依刑
    法第二百六十六條第二項規定宣告沒收。另扣案之分數保管卡七十七張及倍數表
    海報四張，均為共同被告甲○○所有供本件犯罪所用之物，亦應依刑法第三十八
    條第一項第二款規定宣告沒收。
三、被告丙○○經合法傳喚無正當理由不到庭，惟本院認應科罰金之案件，爰不待其
    陳述逕行判決。
據上論斷，應依刑事訴訟法第二百九十九條第一項前段、第三百零六條、刑法第二十
八條、第五十六條、第二百六十七條、第二百六十六條第一項前段、第二項、第三十
八條第一項第二款、第四十一條、第四十二條第二項、罰金罰鍰提高標準條例第一條
前段、第二條，判決如主文。
中      華      民      國      八十九      年    十二      月  二十    日
                                      臺灣屏東地方法院刑事第一庭
                                          法  官    蕭世昌
右正本證明與原本無異。
對於本判決如有不服應於收受送達後十日內向本院提出上訴書狀上訴於台灣高等法院
高雄分院並按他造當事人之人數附具繕本。
                                          書記官   曾文玲
中      華      民      國      八十九      年    十二      月  二十    日
附表一：
電動機具「東方明珠」壹台、「彈珠台」參台、「恐龍世界」壹台、「孔雀王」壹台
、「春秋二代」壹台、「霸王別姬」壹台、「滿貫大亨」拾壹台、「動物奇觀」拾壹
台、「７ＰＫ」拾台、「霹靂馬（二人座）」參台、「皇冠７ＰＫ」肆台、「中華十
三張」伍台、「皇冠列車」貳台、「沙漠風暴」壹台、賭資新台幣肆仟陸佰肆拾元。
分數保管卡柒拾柒張及倍數表海報肆張。
附表二：
電動機具「東方明珠」壹台、「彈珠台」參台、「恐龍世界」壹台、「孔雀王」壹台
、「春秋二代」壹台、「霸王別姬」壹台、「滿貫大亨」拾壹台、「動物奇觀」拾壹
台、「７ＰＫ」拾台、「霹靂馬（二人座）」參台、「皇冠７ＰＫ」肆台、「中華十
三張」伍台、「皇冠列車」貳台、「沙漠風暴」壹台、賭資新台幣肆仟陸佰肆拾元。
附錄本判決論罪法條
刑法第二百六十六條
在公共場所或公眾得出入之場所賭博財物者，處一千元以下罰金。但以供人暫時娛樂
之物為賭者，不在此限。
當場賭博之器具與在賭檯或兌換籌碼處之財物，不問屬於犯人與否，沒收之。
刑法第二百六十七條
以賭博為常業者，處二年以下有期徒刑，得併科一千元以下罰金。


司法院資訊處製作；財團法人民間司法改革基金會備份。
